【裁判字號】    95,易,471
【裁判日期】    950601
【裁判案由】    竊盜
【裁判全文】
臺灣臺中地方法院刑事判決               95年度易字第471號
被      告  甲○○
上列被告因竊盜案件，經檢察官提起公訴（95年度偵字第1068號）
，本院合議庭裁定由受命法官獨任進行簡式審判程序審理，判決
如下：
    主    文
甲○○共同連續竊盜，累犯，處有期徒刑柒月。
    犯罪事實
一、甲○○曾因違反毒品危害防制條例案件及竊盜案件，經本院
    分別判處有期徒刑9月、3月確定，再經本院定應執行刑為有
    期徒刑10月確定，經入監接續執行，於民國94年7月16日縮
    刑期滿執行完畢。詎仍不知悔改，其一人或與丙○○共同基
    於竊盜之犯意聯絡，而意圖為自己不法之所有，並基於概括
    犯意，為以下之竊盜犯行：
（一）於94年10月27日13時10分許，在臺中市○區○○○路與建
      國北路口，見己○○因天氣炎熱，將其所有車牌號碼H5-0
      683號自小客車之車窗搖下散熱，即趁己○○疏未注意，
      竊取己○○所有置放於上開自小客車內右前椅座上之皮包
      得手（內有新臺幣【下同】12000元、行動電話1支、身分
      證、駕駛執照、健保卡、信用卡1張、金融卡2張、印章1
      只等物）。嗣甲○○將上開行動電話，持往不知情之林俊
      毅經營之威典通訊行變賣，雙方訂立「中古手機買賣合約
      書」，經警循線查獲，始悉上情，並扣得上開行動電話1
      支。
（二）與丙○○（竊盜部分，業經本院判處有期徒刑6月，尚未
      確定）共同意圖為自己不法所有，並基於概括犯意：１、
      於95年1月2日9時35分許，由丙○○騎乘車牌號碼F7A-781
      號機車（丁○○所有，係丙○○一人於94年11月13日18時
      許，在臺中市○○區○○路與福星路口竊得），搭載甲○○，至臺中縣烏日鄉○○村○○街50號前，見該處停放乙○○所有機車皮包鑰匙插在機車電門並未取下，共同徒手
      竊取該機車皮包鑰匙得手（內有5000元及合作金庫銀行金
      融卡2張）。２、於95年1月8日11時40分許，由丙○○騎
      乘上開機車搭載甲○○，至臺中縣烏日鄉○○村○○街69
      巷43號前，見該處停放1部混凝土車門未關，由甲○○把
      風，丙○○下手竊取該車內戊○○所有無線電車臺機1部
      ，摩托羅拉v171型行動電話1支得手。嗣丙○○、甲○○
      二人，於95年1月8日16時許，在臺中縣烏日鄉○○路○段
      燦坤3c賣場前，因形跡可疑為警盤檢而查獲上情，並扣得
      上開機車（含機車鑰匙1支）及行動電話1支。
二、案經臺中縣警察局烏日分局報告臺灣臺中地方法院檢察署檢
    察官偵查起訴。
    理    由
一、上揭事實，業據被告甲○○於警詢、偵訊、本院準備程序及
    審理時坦承不諱，核與被害人即證人乙○○、戊○○、己○○分別於警詢中指訴失竊情節相符，並有分由被害人戊○○
    、己○○出具之贓物認領保管單2紙、現場照片及中古手機
    買賣合約書影本1紙在卷為憑，堪認被告自白確與事實相符
    。本件事證明確，被告犯行洵堪認定，應予依法論科。
二、核被告所為，係犯刑法第三百二十條第一項竊盜罪。被告就
    犯罪事實欄一、（二）部分所載二次竊盜犯行，與丙○○有
    犯意之聯絡及行為之分擔，為共同正犯。又被告先後三次竊
    盜犯行，時間緊接、方法相同，觸犯基本構成要件相同之竊
    盜罪名，顯係基於概括犯意反覆為之，為連續犯，應依刑法
    第五十六條規定，論以一罪，從情節較重之共同竊盜罪處斷
    ，並加重其刑。被告曾因違反毒品危害防制條例案件及竊盜
    案件，經本院分別判處有期徒刑9月、3月確定，再經本院定
    應執行刑為有期徒刑10月確定，經入監接續執行，於94年7
    月16日縮刑期滿執行完畢，有臺灣臺中地方法院檢察署刑案
    資料查註紀錄表暨臺灣高等法院被告前案紀錄表各一件在卷
    可稽，其受有期徒刑執行完畢後，五年以內再犯本案有期徒
    刑以上之罪，為累犯，應依刑法第四十七條規定遞加重其刑
    。公訴人雖僅就被告犯罪事實（二）之犯行提起公訴，然未
    經起訴部分（即犯罪事實（一）部分），業據被害人己○○
    於警詢時指訴明確，且經被告自白在卷，此部分與已起訴，
    經本院論罪科刑之竊盜犯行間，有連續犯之裁判上一罪之關
    係，基於審判不可分之原則，為起訴效力所及，且經公訴檢
    察官請求併辦，本院自得併予審理，附此敘明。爰審酌被告
    前已有竊盜前科之不良素行，其不思以正當方法賺取財物，
    再為本案之竊盜犯行，不知悛悔警惕，惡性非輕，其所為竊
    盜犯行之次數與所竊物品價值、其中行動電話2支業經查獲
    而發還予被害人戊○○、己○○之犯罪所生危害，兼衡酌被
    告犯後坦承犯行，態度尚稱良好等一切情狀，量處如主文所
    示之刑，以資懲儆。
據上論斷，應依刑事訴訟法第二百七十三條之一第一項、第二百
九十九條第一項前段，刑法第二十八條、第五十六條、第三百二
十條第一項、第四十七條，罰金罰鍰提高標準條例第一條前段、
第二項，判決如主文。
中    華    民    國    95    年    6     月    1     日
                            刑事第五庭  法  官  林慧貞
上正本證明與原本無異。
如不服本判決，應於送達後十日內向本院提出上訴狀（須附繕本
），上訴於臺灣高等法院臺中分院。
                                        書記官  張皇清
中    華    民    國    95    年    6     月    1     日
附錄論罪科刑法條
刑法第三百二十條第一項
意圖為自己或第三人不法之所有，而竊取他人之動產者，為竊盜
罪，處五年以下有期徒刑、拘役或五百元以下罰金。


司法院資訊處製作；財團法人民間司法改革基金會備份。
